【裁判字號】    97,易,449
【裁判日期】    970331
【裁判案由】    詐欺
【裁判全文】
臺灣臺北地方法院刑事判決               97年度易字第449號
公  訴  人  臺灣臺北地方法院檢察署檢察官
被      告  戊○○  20歲民.
上列被告因詐欺案件，經檢察官提起公訴（97年度偵字第1665號
），嗣被告於準備程序中就被訴事實為有罪之陳述，經本院合議
庭裁定由受命法官獨任進行簡式審判程序審理，判決如下：
    主  文
戊○○犯詐欺取財罪，共伍罪，均累犯，各處有期徒刑參月。應
執行有期徒刑捌月。
    事  實
一、戊○○前因竊盜案件，經本院以95年度簡字第740 號判決判
    處有期徒刑4 月確定，嗣經減刑為有期徒刑2 月，甫於民國
    96年8 月16日入監執行完畢。詎仍不知悔改，其明知並無管
    道為他人購得較便宜之電子產品，竟意圖為自己不法之所有
    ，分別為下列詐欺取財犯行：
（一）於96年10月27日下午3 時許，在臺北市中正區○○○路77
      號之光華商場前，向欲購買數位相機之丁○○、葉書宏佯
      稱有認識之商家，可代為購得較便宜之數位相機等語，致
      丁○○、葉書宏二人陷於錯誤，而共交付新台幣（下同）
      8,900元予戊○○。
（二）於同年11月18日上午11時30分許，在上開光華商場前，向
      欲購買桌上型電腦之乙○○佯稱有認識之商家，可代為購
      得較便宜之電腦等語，使乙○○陷於錯誤，而交付17,000
      元予戊○○。
（三）於同年12月3 日下午1 時5 分許，在上開光華商場前，向
      欲購買電腦之甲○○佯稱有認識燦坤電腦員工，可代為購
      得較便宜之電腦等語，使甲○○陷於錯誤，而交付17,500
      元予戊○○。
（四）於同年12月11日下午2 時30分許，在上開光華商場前，向
      欲購買電腦之己○○佯稱有認識商家，可代為購得較便宜
      之電腦等語，使己○○陷於錯誤，而交付14,500元予戊○○。
（五）於同年12月17日中午12時許，在上開光華商場前，向欲購
      買手機之丙○○佯稱有認識之商家，可代為購得較便宜之
      手機等語，使丙○○陷於錯誤，而交付8,300 元予戊○○
      。
      詎戊○○於收受上開金錢後，旋即逃逸無蹤，丁○○、乙○○、甲○○、丙○○及己○○等人始知受騙。
二、案經丁○○、乙○○、甲○○、丙○○及己○○訴由臺北市
    政府警察局中正第一分局報請臺灣臺北地方法院檢察署檢察
    官偵查起訴。
    理  由
一、本件被告戊○○所犯係死刑、無期徒刑、最輕本刑為三年以
    上有期徒刑以外之罪，其於準備程序中就被訴事實為有罪之
    陳述，經本院告知簡式審判程序之旨，並聽取公訴人及被告
    之意見後，認無不得或不宜改依簡式審判程序進行之情事，
    爰依刑事訴訟法第273 條之1 第1 項規定，裁定由受命法官
    獨任進行簡式審判程序，合先敘明。
二、上揭犯罪事實，業據被告於本院審理中坦承不諱，並為認罪
    之表示，核與告訴人丁○○、乙○○、甲○○、丙○○及己○○等人於偵查中指訴遭欺騙之情節相符，並有臺北市政府
    警察局中正第一分局指認犯罪嫌疑人紀錄表在卷可參，足認
    被告之任意性自白核與事實相符。本案事證明確，被告詐欺
    取財之犯行均堪認定，應依法論科。
三、核被告先後5 次詐欺所為，均係犯刑法第339 條第1 項之詐
    欺取財罪。又犯罪事實(一)所示之詐欺犯行，被告係以一詐欺
    行為同時使告訴人丁○○、葉書宏二人受騙，乃一行為觸犯
    二詐欺罪名，為想像競合犯，應依法從一重處斷。公訴意旨
    雖漏未論及被告詐欺被害人葉書宏部分，惟此部分與起訴部
    分具有裁判上一罪關係，本院仍應併予審究。再被告所犯上
    開5 罪，均非係於密接之時間為之，犯意各別，行為互異，
    應予分論併罰。又被告前因竊盜案件，經本院判處有期徒刑
    4 月及減刑為2 月確定後，已於96年8 月16日執行完畢之事
    實，有臺灣高等法院被告前案紀錄表在卷可按，其受徒刑之
    執行完畢後，5 年內故意再犯本件有期徒刑以上之罪，為累
    犯，均應依刑法第47條第1 項規定各加重其刑。爰審酌被告
    有竊盜、詐欺前科，素行不佳，年紀尚輕，不思正途，屢次
    詐騙他人金錢，危害社會治安，並致告訴人分別受有財產上
    之損失，惟考量被告犯後坦認全部犯行之態度，且詐取之金
    額非鉅，並已當庭向告訴人道歉，及承諾願意賠償告訴人之
    損失，及其智識程度、犯罪手段、目的等一切情狀，分別量
    處如主文所示之刑，暨定其應執行之刑，以資懲儆。又被告
    前開犯行之犯罪時間均在96年4 月24日以後，核無中華民國
    96年罪犯減刑條例之適用，併予敘明。
據上論斷，依刑事訴訟法第273 條之1 第1 項、第299 條第1 項
前段，刑法第339 條第1 項、第55條、第47條第1 項、第51條第
5款 ，刑法施行法第1 條之1 第1 項、第2 項前段，判決如主文
。
本案經檢察官王育珍到庭執行職務。
中    華    民    國    97    年    3     月    31    日
                      刑事第十六庭  法  官  吳俊龍
以上正本證明與原本無異。
如不服本判決，應於判決送達後10日內向本院提出上訴狀。
                                    書記官  高菁菁
中    華    民    國    97    年    3     月    31    日
附錄本判決論罪科刑法條：
刑法第339條
意圖為自己或第三人不法之所有，以詐術使人將本人或第三人之
物交付者，處5 年以下有期徒刑、拘役或科或併科1 千元以下罰
金。
以前項方法得財產上不法之利益或使第三人得之者，亦同。
前二項之未遂犯罰之。


司法院資訊處製作；財團法人民間司法改革基金會備份。
